高雄高等行政法院判決　　　　　　　　　　　　　　九十二年度訴字第一三八五號
　　　　　　　　　　　　　　　.
　　原　　　告　亞東預拌混凝土股份有限公司玉楠廠
　　代　表　人　甲○○
　　訴訟代理人　丁○○
　　　　　　　　乙○○
　　被　　　告　臺南縣政府
　　代　表　人　丙○○縣長
　　訴訟代理人　己○○
　　　　　　　　戊○○
右當事人間因環境影響評估法事件，原告不服行政院環境保護署中華民國九十二年十
月二十一日環署訴字第○九二○○五四七三九號訴願決定，提起行政訴訟。本院判決
如左：
　　主  文
訴願決定及原處分均撤銷。
訴訟費用由被告負擔。
　　事  實
一、事實概要：
    緣原告係從事預拌混擬土作業，於民國（以下同）九十二年一月二十七日以亞東
    玉楠廠第九二○○六號函，檢送九十一年第四季（十月至十二月）環境監測報告
    書予被告審查。案經被告所屬環境保護局（下稱環保局）審查後，以原告未依原
    來之環境影響說明書審查結論執行九十一年第一季（一月至三月）環境監測工作
    ，違反環境影響評估法第十七條規定，乃依同法第二十三條第一項第一款規定，
    處原告新台幣（以下同）三十萬元罰鍰。原告不服，提起訴願，經遭決定駁回，
    遂提起本件訴訟。
二、兩造聲明：
  (一)原告聲明求為判決：
    如主文所示。
  (二)被告聲明求為判決：
    (1)原告之訴駁回。
    (2)訴訟費用由原告負擔。
三、兩造之爭點：
  甲、原告主張之理由：
    1.原告並未違反環境影響評估法第十七條之規定：
      查被告科處原告罰鍰之事實，無非係以「原告未依『玉楠混凝土企業有限公司
      混凝土工廠興建計畫環境影響說明書審查結論』參、十五：『本案環境監測計
      畫，請依承諾之監測項目、地點、頻率確實執行，並定期彙報地方環保主管機
      關備查。』之規定，執行九十一年第一季（一月至三月）環境監測工作，顯已
      違反環境影響評估法第十七條之規定．．．」為認事用法之基礎。惟依環境影
      響評估法第十六條第一項反面解釋之意旨可知：「已通過之環境影響說明書，
      如經主管機關核准者，即得變更原申請內容。」查本件系爭事件之主管機關，
      依環境影響評估法第二條之規定乃為被告，而被告檢送予原告之九十年八月十
      日會議紀錄，既有「本差異分析報告審核通過」及「原環境監測頻率同意改為
      半年一次。」等文字，應可認為被告已核准將「玉楠混凝土企業有限公司混凝
      土工廠興建計畫環境影響說明書審查結論」中有關環境監測頻率之部分，由「
      每季一次」變更為「每半年一次」。因此，原告未辦理九十一年第一季環境監
      測工作，係按環境影響評估法第十六條第一項規定，依據被告前揭檢附之審查
      結論辦理，並未違反環境影響評估法第十七條之規定。又上開會議紀錄既已明
      確表示「原環境監測頻率同意改半年一次。」則何以能謂「原處分機關並未以
      正式公文通知開發單位（即原告）得予變更原監測計畫」？倘若原告從未接獲
      前揭被告所發審核通過之紀錄，斷無擅自不依法辦理環境監測作業之理，此觀
      原告歷來均有依法辦理監測作業即知。且被告既為本件主管機關，則何以能謂
      渠於九十年八月二十三日所發之九○府環綜字第一二四三一八號函，並非法定
      可資依循之根據？又如何能謂此一公函非為環境影響評估法第三十七條所稱主
      管機關（即被告）之審查結果？倘若行政機關親發之公函，皆可任由行政權恣
      意解釋，並據以為處罰人民之依據，則基於立憲主義所保障之人民基本權利，
      恐將淪為空談。
    2.再查，被告前於九十年八月二十三日檢送同意將原環境監測頻率改為半年一次
      之「玉楠混凝土企業有限公司環境影響差異分析」第一次審查會議紀錄予原告
      後，嗣後雖復通知原告「台南縣環境影響評估審查委員會第三十二次會議紀錄
      」之「決議」，要求原告仍應維持原環境影響說明書承諾之監測頻率執行監測
      工作，然原告得知後項「決議」之時間點，已逾九十一年第一季，根本無從以
      「溯及既往」之方式，依被告事後作成之「決議」補正當季之環境監測作業。
      且被告所屬環保局請求行政院環境保護署（以下稱環保署）釋示之時間係於九
      十二年四月二十三日，此一時間點距被告認定原告未依法辦理環境監測作業之
      時間點（九十一年一月至三月），已逾年餘，被告焉得以上級主管機關「事後
      作成」之釋示，援為其認事用法之基礎？蓋原告於受處分之當時或之前，就此
      一函釋之意旨，全無知悉之機會，而不特原告無從知悉，縱被告本身亦無從知
      悉。從而，被告援用行政院環保署事後作成之釋示，作為本案之論據基礎，應
      不可採。
    3.被告對原告裁處罰鍰之行政行為，違反諸多行政法上之一般法律原則，茲論述
      如下：
      (1)明確性原則（行政程序法第五條）、禁反言原則與誠信原則（行政程序法第
        八條）：
        按法治國家應要求行政機關之行為具有明確性、預見可能性、衡量可能性及
        審查可能性，以維持法秩序之安定。就具體之行政作用上，應避免人民因無
        法預見行政機關之行為，而遭受不可預測之損害。本件被告既於九十年八月
        二十三日以九○府環綜字第一二四三一八號函，檢附九十年八月十日「玉楠
        混凝土企業有限公司環境影響差異分析報告第二次審查會會議紀錄」，將審
        查會議所作出「本差異分析報告審核通過」及「原環境監測頻率同意改為半
        年一次」之結論通知原告，則若該項審查結論尚非最後決議者，被告自應於
        該審查會會議紀錄中註記明確，以避免原告發生誤會。被告既為主管環境保
        護業務之機關，自應可預見原告有被其所發送之審查會會議紀錄誤導之可能
        ，惟被告竟不採取任何防範措施，任憑其所為之觀念通知處於不明確而可能
        誤導人民之狀態，從而，被告所為之行政行為自有違反明確性原則之虞。又
        本件原告申請變更環境影響說明書中關於監測頻率，被告自應理解其對於原
        告所為之任何觀念通知或行政處分，均會對原告產生相當事實上或法律上之
        影響，從而應謹慎為之。因此，被告既已將九十年八月十日審查會議所作出
        「本差異分析報告審核通過」及「原環境監測頻率同意改半年一次」之結論
        通知原告，則嗣後被告復在未充分告知原告之情形下，驟然變更前述結論，
        並遲至九十一年五月九日方以府環教字第○九一○○七二七五七號函所附九
        十一年四月二十三日之「台南縣環境影響評估審查委員會第三十二次會議紀
        錄」第三點決議：(一)「環境監測計劃應維持原環境影響說明書承諾之監測頻
        率」，要求原告仍應每一季監測一次。被告此等前後「結論」或「決議」不
        同之行政行為，顯已違反禁反言原則，且致使原告因應不及，此等行政行為
        之方式亦顯有違反誠信原則之嫌。
　　　(2)比例原則：（行政程序法第七條第二款）
        本件原告自承租廠房後，於八十九年第四季起，每季均依法定期辦理環境監
        測作業，從未間斷或藉故推諉，九十一年第一季之監測作業，並非原告明知
        應辦理而故意不予辦理，實係因原告信賴被告檢送予原告之上開九十年八月
        十日會議紀錄「本差異分析報告審核通過」及「原環境監測頻率同意改為半
        年一次。」之結論，認為被告已依法同意變更監測頻率，方未辦理九十一年
        第一季之監測作業。且自九十一年第二季起迄今，原告亦均依法按期辦理監
        測作業，被告僅憑原告因誤信被告所發審查會議紀錄之結論，致單次未辦理
        監測作業之事由，即對原告處以三十萬元之罰鍰，其所採取之手段與欲達成
        之目的間，顯不相當，並對原告造成嚴重之損害。蓋近年來經濟景氣情況不
        佳，營建業推案量遽減，公共工程之預算亦大幅縮編，連帶嚴重影響預拌混
        凝土業之經營，原告為參與地方建設，自承租廠房時起，即勉力經營迄今，
        其間並多處於虧損狀態，今又遭被告科處如此鉅額之罰鍰，誠然難以因應，
        而被告此等行政行為，亦有違反比例原則之嫌。
    4.第查，訴願決定書中，就被告之行政行為是否符合行政程序法之規定均未審查
      ，即斷以「訴願人所訴各節實為推諉卸責之詞，不足作為撤銷原處分之論據」
      ，並為駁回訴願之決定，亦難令人甘服。
  乙、被告答辯之理由：
    1.原告於臺南縣楠西鄉鹿田村陶洋一號從事預拌混凝土作業，經前臺灣省政府環
      境保護處八十六年一月二十九日以八六環南字第五八七九號函附本案環境影響
      說明書，其審查結論公告參、十五點：「本案環境監測計畫，請依承諾之監測
      項目、地點、頻率確實執行，並定期彙報地方環保主管機關備查。」則依據環
      境影響評估法第十六條第一項規定，原告應依上開結論執行九十一年第一季（
      一月至三月）環境監測工作，然其並未執行，此有原告九十一年第四季（十月
      至十二月）環境監測報告書可稽，是其顯已違反環境影響評估法第十七條之規
      定，被告依同法第二十三條第一項第一款規定，處三十萬元罰鍰，於法並無不
      合。
    2.被告雖於九十年八月二十三日檢送本案環境影響評估專案小組同年八月二十日
      就「玉楠混凝土企業有限公司環境影響差異分析」所召開之第一次審查會議紀
      錄予原告，惟原告應知悉上開差異分析報告經審核通過後，尚須將經有關委員
      提供之意見修正、補充，再經該委員確認後，方得送被告定稿核備，以為遵循
      依據，此可由原告分別以九十年十一月一日玉楠廠第九○○二六號函、九十年
      十一月二十八日玉楠廠第九○○二八號函、九十一年二月十八日玉楠廠第九一
      ○○九號函，檢送本案「差異分析報告（修訂版）」予被告辦理複審事宜可得
      而知，是原告當知差異分析報告複審期間仍應依照原環境影響說明書承諾之監
      測頻率執行。且被告於上開歷次公文中，均載明「經審核確認後定稿核備」、
      「請確實依有關委員意見及審查結論，辦理修正答覆後，再送本局轉請有關委
      員複審，．．」等字眼，而環境影響評估法第十七條復已明確指出開發單位應
      遵循之依據為環境影響說明書（定稿本）所載之內容及原環境影響說明書之審
      查結論。原告自八十八年八月一日起向訴外人玉楠混凝土企業有限公司承租起
      ，即依上開規定據以執行年餘，只因原告可能疏忽或作業不及，未及於九十一
      年一月至三月執行辦理原環境影響說明書所承諾之環境監測工作，而對被告所
      為之專案小組委員審查會議結論，及環評委員大會對原環境影響說明書所為之
      審查結論（法定遵循依據）有混淆之推託之詞。反之，原告如真對被告所為之
      會議結論認知不清，當可自被告九十年八月二十三日九○府環綜字第一二四三
      一八號函檢送會議記錄後，於九十年九月一日起即停止環境監測工作。故原告
      何以會對上開法令有瞭解不明之處，另人費疑。
    3.再查，原告開發行為所處位址係位於臺南縣曾文溪水源水質水量保護區範圍內
      ，而環境影響評估法第一條開宗明義即謂「為預防及減輕開發行為對環境造成
      不良影響，藉以達成環境保護之目的，特制定本法。」是臺南縣環境影響評估
      審查委員依此據以把關，並未因本案專案小組委員審查會議結論通過即鬆懈，
      並因原告於有關委員意見修正報告書期間，對於答覆內容避重就輕，而不同意
      確認定稿本案差異分析報告，即是為預防及減輕開發行為對環境造成不良影響
      ，藉以達成環境保護之目的。且被告為達透明政府目標，多次公文往返均點明
      「請依委員意見『確實』修補正，經委員確認後納入定稿，再送本縣環保局核
      備。」豈有通知處於不明確而可能誤導人民之情形﹖且本案原告雖依法提出環
      境監測變更申請，並經本案環境影響評估專案初審小組審查通過，然被告於環
      保局環境影響評估專案初審小組審查結束，至送臺南縣環境影響評估委員大會
      核備期間，並未以正式公文通知原告得予變更原監測計畫，亦未核備定稿本案
      之環境影響差異分析報告，是原告仍應依環境影響評估法第十七條之規定，切
      實執行環境影響說明書所載之內容及審查結論。然原告於本案專案小組委員審
      查會議結論通過後，即一再對委員所提審查意見答覆輕忽，似違背企業對環境
      保護克盡一己之責之精神。
    4.又查，原告於九十二年一月二十七日以亞東玉楠廠第九二○○六號函，檢送九
      十一年第四季（十月至十二月）環境監測報告書，經被告發現原告未依本案審
      查結論，執行九十一年第一季（一月至三月）環境監測工作，環保局即於九十
      二年二月六日以環教字第○九二○○○三六一八號函，請原告限期於九十二年
      二月二十七日前提送該局備查，逾期未提送者，將依環境影響評估法之規定處
      分。而原告則於九十二年二月十日以亞東玉楠廠第九二○○七號函陳述略以：
      因違規事實係事後得知，又無法補正等語，基此，被告所屬環保局乃於九十二
      年四月二十三日以環教字第○九二○○一三六一五號函向行政院環保署請求釋
      示，經行政院環保署九十二年五月十六日環署督字第○九二○○二九七三三號
      函釋示：「．．．本案雖於九十年八月十日第二次專案小組審查會議決議：『
      ．．．原環境監測頻率同意改為半年一次』，惟後續之確認程序（90.12.05
      ）委員並未同意確認，且貴府環境影響評估審查委員會（91.04.23）對本案之
      決議為『(一)環境監測計畫應維持原環境影響說明書承諾之監測頻率。．．．』
      。即本案有關『環境監測頻率』之變更申請已予駁回，仍應依原環評內容執行
      。」足認原告就有關「環境監測頻率」之變更申請，在未經被告環境影響評估
      審查委員會複審通過前，則相關作業仍應依原環境影響說明書件內容執行，故
      原告主張被告違反行政行為各節，實為搪塞卸責之詞，不足作為撤銷訴願決定
      及原處分之論據。又本件原處分已依法裁處最輕額度三十萬元之罰鍰，旨在督
      促原告踐行改善之義務，已對違規情節加以考量，揆諸前揭規定，認事用法，
      並無違誤。
  理  由
一、按「已通過之環境影響說明書或評估書，非經主管機關及目的事業主管機關核准
    ，不得變更原申請內容。」「開發單位應依環境影響說明書、評估書所載之內容
    及審查結論，切實執行。」「有下列情形之一，處新台幣三十萬元以上一百五十
    萬元以下罰鍰，並限期改善；屆期未改善者，得按日連續處罰：一違反．．．第
    十七條之規定者。」「開發單位依本法第十六條第一項申請變更環境影響說明書
    或評估書內容，涉及環境保護事項之變更，無須重新進行環境影響評估者，應提
    出環境影響差異分析報告，送主管機關及目的事業主管機關審核。但計畫產能或
    規模降低、基地內設施局部調整位置、提昇環保設施之處理等級或效率、既有設
    備提昇產能而污染總量未增加、變更內容對環境品質維護有利者或屬環境監測計
    畫者，其變更得檢附變更內容對照表，並敘明理由，送主管機關及目的事業主管
    機關審核。前項變更未涉及環境保護事項者，應函請主管機關備查。」分別為環
    境影響評估法第十六條第一項、第十七條、第二十三條第一項第一款及行為時同
    法施行細則第三十七條第一項、第二項所明定。
二、經查，訴外人玉楠混凝土企業有限公司前向台灣省政府申請於臺南縣曾文溪水源
    水質水量保護區範圍興建混凝土工廠（楠西廠），經該府環境保護處於八十六年
    一月二十九日以八六環南字第五八七九號函核備在案。又原告自八十八年八月一
    日起向玉楠混凝土企業有限公司承租該混凝土工廠，並變更廠名為亞東預拌混凝
    土股份有限公司玉楠廠（即原告）。嗣原告於八十九年十一月二十七日向被告申
    請變更本案原環境影響說明書內容，經被告於八十九年十二月十五日以八九府建
    工字第二○三二二九號函，同意暫以環境影響差異分析報告受理。嗣原告提出環
    境影響差異分析報告，經被告於九十年八月十日召開環境影響評估專案小組第二
    次審查會議，該次會議並獲得下列結論：「八、結論：(一)．．．(二)本差異分析報
    告審核通過。(三)開發單位應補充、修正下列事項後，納入定稿，送本府核備：
    1.請開發單位發函實際開發單變更名稱。2.原環境監測頻率同意改為半年一次。
    3.有關委員、專家學者及相關機關所提其他意見。」同年八月二十三日，被告復
    以九○府環綜字第一二四三一八號函檢附九十年八月十日「玉楠混凝土企業有限
    公司環境影響差異分析報告第二次（會議紀錄誤載為第一次）審查會會議紀錄」
    送達予原告，將審查會議所作出「本差異分析報告審核通過」及「原環境監測頻
    率同意改為半年一次」之結論通知原告。嗣原告於九十二年一月二十七日以亞東
    玉楠廠第九二○○六號函檢送九十一年第四季（十月至十二月）環境監測報告書
    予被告審查。案經被告所屬環保局審查後，以原告未依原來之環境影響說明書審
    查結論執行九十一年第一季（一月至三月）環境監測工作，違反環境影響評估法
    第十七條規定，乃依同法第二十三條第一項第一款規定，以九十二年五月二十九
    日府環教字第○九二○○八○五四七號執行違反環境影響評估法案件處分書裁處
    原告三十萬元罰鍰等情，此有相關函文及原處分書等附於原處分卷可稽，並為兩
    造所不爭執，自堪信為真實。
三、次查，被告科處原告罰鍰，無非係以原告未依「玉楠混凝土企業有限公司混凝土
    工廠興建計畫環境影響說明書審查結論」參、十五：「本案環境監測計畫，請依
    承諾之監測項目、地點、頻率確實執行，並定期彙報地方環保主管機關備查。」
    之規定，執行九十一年第一季（一月至三月）環境監測工作，而認原告違反環境
    影響評估法第十七條之規定云云，為其依據。惟原告起訴則主張而被告檢送予原
    告之九十年八月十日會議紀錄，既有「本差異分析報告審核通過」及「原環境監
    測頻率同意改為半年一次。」等文字，應可認為被告已核准將「玉楠混凝土企業
    有限公司混凝土工廠興建計畫環境影響說明書審查結論」中有關環境監測頻率之
    部分，由「每季一次」變更為「每半年一次」。因此，原告未辦理九十一年第一
    季環境監測工作，並未違反環境影響評估法第十七條之規定等語，資為爭執。是
    本件兩造所爭執者，乃為原告未辦理九十一年第一季（一月至三月）之環境監測
    工作，是否違反被告當初所核准環境影響說明書中有關環境監測頻率之內容之問
    題。茲說明如下：
    1.被告於九十年八月二十三日以九○府環綜字第一二四三一八號函檢送予原告之
      九十年八月十日「玉楠混凝土企業有限公司環境影響差異分析報告第二次審查
      會會議紀錄」，其中第八點則載明：「八、結論：(一)．．．(二)本差異分析報告
      審核通過。(三)開發單位應補充、修正下列事項後，納入定稿，送本府核備：1.
      請開發單位發函實際開發單變更名稱。2.原環境監測頻率同意改為半年一次。
      3.有關委員、專家學者及相關機關所提其他意見。」等語，是原告於閱覽該次
      會議紀錄後，其主觀上認定原先所核准環境影響說明書中有關環境監測頻率，
      業經被告同意由「每季一次」變更為「每半年一次」，乃屬極正常之反應。故
      原告嗣後未辦理九十一年第一季（一月至三月）之環境監測工作，亦屬可預期
      之事。而被告雖主張於本案差異分析報告複審期間，原告應知仍須依照原環境
      影響說明書承諾之監測頻率執行；且被告於歷次之往來公文中，均載明「經審
      核確認後定稿核備」、「請確實依有關委員意見及審查結論，辦理修正答覆後
      ，再送本局轉請有關委員複審，．．」等字眼，亦未以正式公文通知原告得予
      變更原監測計畫，或核備定稿本案環境影響差異分析報告，是原告仍應切實執
      行原來環境影響說明書所載之內容及審查結論云云。然查，被告於九十年八月
      十日針對「玉楠混凝土企業有限公司環境影響差異分析報告」所召開環境影響
      評估專案小組第二次審查會議，其中部分出席之委員雖對環境監測頻率由每季
      一次改為每年一次之法規依據及應否放寬提出質疑，惟該次會議之第八項結論
      既明確記載：「原環境監測頻率同意改為半年一次。」則被告倘認為該次會議
      之結論，尚須日後再送專案委員復審通過，始生效力，自應於寄發給原告之九
      十年八月二十三日九○府環綜字第一二四三一八號函中善盡告知之義務，以免
      造成原告之誤解。抑且，該次審查會議第八點結論第三項僅載明：「．．(三)開
      發單位應補充、修正下列事項後，納入定稿，送本府核備：．．．」，並無須
      再送專案委員複審通過之字句，殊難期待原告於次年（即九十一年）開始，仍
      會依照原環境影響說明書承諾之監測頻率執行第一季（一月至三月）之環境監
      測工作。固然，被告於寄送給原告上開審查會議紀錄後，其另與原告往來之公
      文，其中九十年十一月十二日（九○）環教字第三四七九二號函之主旨「關於
      貴公司所送『亞東預拌混凝土股份有限公司（玉楠廠）』環境影響差異分析報
      告乙案，請確實依有關委員意見及審查結論，確實辦理修正答覆後，再送本局
      轉請有關委員複審，．．」，及九十一年一月九日府環教字第○九一○○○○
      九八六號函主旨「有關　貴公司玉楠廠檢送『環境影響差異分析報告（定稿版
      ）』乙案，請依委員意見確實修補正，經委員會確認後納入定稿，再送本縣環
      境保護局核備，．．」雖有表明系爭環境影響差異分析報告於修正後，尚需經
      委員會確認後，始由被告定稿核備等意思，惟其本意乃在督促原告需確實依有
      關委員之意見，將系爭環境影響差異分析報告予以修正後，再送被告定稿核備
      ，並未有系爭差異分析報告在專案委員複審期間，原告仍須依照原環境影響說
      明書承諾之監測頻率執行。是原告信賴被告環境影響評估審查委員會九十年八
      月十日之審查會議結論，進而未辦理九十一年第一季（一月至三月）之環境監
      測工作，自難指其係故意或過失而不執行原來環境影響說明書承諾之環境監測
      工作。被告上開辯解，本院認為尚不足採。
    2.其次，原告未辦理九十一年第一季（一月至三月）之環境監測工作，乃係因被
      告於九十年八月二十三日以九○府環綜字第一二四三一八號函，將環境影響差
      異分析報告第二次審查會議紀錄所為「環境監測頻率同意改為半年一次」之結
      論通知原告所致，業據原告陳述明確。而被告雖另於九十一年五月九日以府環
      教字第○九一○○七二七五七號函所附九十一年四月二十三日之「台南縣環境
      影響評估審查委員會第三十二次會議紀錄」第三點決議：『(一)「環境監測計劃
      應維持原環境影響說明書承諾之監測頻率」。．．．』，要求原告仍應依每季
      執行一次之頻率執行環境監測工作，惟原告收受上開公文時，顯已逾九十一年
      第一季之監測期間，從而原告殊無法依照原環境影響說明書承諾之監測頻率執
      行九十一年第一季（一月至三月）之環境監測工作，乃屬當然之事。又被告雖
      亦曾行文向行政院環保署請求釋示，並經該署表示本案有關「環境監測頻率」
      之變更申請既未經環境影響評估審查委員會審查通過，故相關作業仍應依原環
      境影響說明書內容執行，固有行政院環保署九十二年五月十六日環署督字第○
      九二○○二九七三三號函附於原處分卷內可稽，惟斯時距被告認定原告未依法
      辦理環境監測作業之時間點（九十一年一月至三月），已逾年餘，準此，被告
      再以原告未執行九十一年第一季之環境監測報告，違反環境影響評估法第十七
      條規定，並依同法第二十三條第一項第一款規定，以九十二年五月二十九日府
      環教字第○九二○○八○五四七號執行違反環境影響評估法案件處分書裁處原
      告三十萬元罰鍰，自難認為適法。
四、綜上所述，被告前既以函文檢附同意變更監測頻率之會議紀錄結論通知原告，嗣
    後復以原告未依照原環境影響說明書承諾之監測頻率執行九十一年第一季（一月
    至三月）之環境監測工作，違反環境影響評估法第十七條規定，並依同法第二十
    三條第一項第一款規定，處三十萬元罰鍰，其處分即有違誤。而訴願決定未予查
    明糾正，亦嫌疏略。原告執以指摘，請求將訴願決定及原處分撤銷，即屬有理由
    ，爰由本院將訴願決定及原處分均撤銷，以昭適法。又本件事證已臻明確，兩造
    其餘之攻擊防禦方法並不足以影響本件判決之結果，自無庸逐一論述，併此敘明
    。
五、據上論結，本件原告之訴為有理由，爰依行政訴訟法第一百九十五條第一項前段
    、第九十八條第三項前段，判決如主文。
中　　　華　　　民　　　國    九十三　　年　  　五　　　月　　  十八　　日
                              高雄高等行政法院第四庭
                                           審判長法官   呂佳徵
                                           法      官   林勇奮
                                           法      官   邱政強
右為正本係照原本作成。
如不服本判決，應於判決送達後二十日內向本院提出上訴書狀，其未表明上訴理由者
，應於提起上訴後二十日內向本院提出上訴理由書（須按對造人數附繕本）；如於本
判決宣示或公告後送達前提起上訴者，應於判決送達後二十日內補提上訴理由書（須
附繕本）。未表明上訴理由者，逕以裁定駁回。
提起上訴應預繳送達用雙掛號郵票七份（每份三十四元）。
中　　　華　　　民　　　國    九十三　　年　  　五　　　月　　  十八　　日
                                           法院書記官   藍慶道
